臺灣臺北地方法院交通事件裁定　　　　　　　　　　九十一年度交聲字第四一四號
　　異議人即
　　受處分人　甲○○　女　四十.
右列異議人即受處分人因違反道路交通管理處罰條例案件，對於台北市交通事件裁決
所民國九十一年二月二十六日所為之處分（原處分案號：北市裁三字第裁二二─ＡＸ
Ｘ○九八九二號），聲明異議，本院裁定如左：
    主  文
原處分撤銷。
甲○○不罰。
    理  由
一、按道路交通安全規則所稱之「汽車」，係指在道路上不依軌道或電力架線而以原
    動機行駛之車輛（包含機器腳踏車）；又車輛行至無號誌或號誌故障而無交通警
    察指揮之交岔路口，支線道車應暫停讓幹道車先行。未劃分幹、支線或同為幹線
    到或支線道者，轉彎車應暫停讓直行車先；如同為直行車或轉彎車者，左方車應
    暫停讓右方車先行，道路交通安全規則第二條第一項第一款、第一百零二條第一
    項第二款分別定有明文。又道路交通管理處罰條例所稱之「車輛」，係指在道路
    上以原動機行駛之汽車（包括機器腳踏車）或以人力、獸力行駛之車輛；而汽車
    駕駛人爭道行駛，有支線道車不讓幹線道車先行，或兩線均為幹線道或支線道時
    ，左方車不讓右方車先行之情形者，處新台幣（下同）六百元以上一千八百元以
    下之罰鍰；又汽車駕駛人，駕駛汽車違反道路交通安全規則，因而肇事致人受傷
    者，吊扣其駕駛執照三個月至六個月；另汽車駕駛人，有違反道路交通管理處罰
    條例第四十五條情形者，除依原條款處罰鍰外，並予記違規點數一點，道路交通
    管理處罰條例第四十五條第九款、第六十一條第三項及第六十三條第一項第一款
    分別定有明文。
二、本件異議人即受處分人甲○○於民國九十一年十一月五日十時許，駕駛車號ＤＯ
    Ｕ—四四二號輕型機車，沿台北市○○街由西往東方向行駛至肇事地點，其前車
    頭與沿錦州街四二六巷自南往北由趙健仲所駕駛車號ＣＪＣ─四一六號重型機車
    之左側車身發生碰撞而肇事。案經台北市政府警察局交通警察大隊第四組員警張
    志宗到場處理並繪製現場圖，員警呂紹章研判肇事原因之結果，認定受處分人有
    左方車未讓右方車先行及違反道路交通安全規則因而致人受傷之違規情事，台北
    市政府警察局交通大隊乃以受處分人違反道路交通管理處罰條例第四十五條第九
    款及第六十一條第三項規定當場掣單舉發，嗣受處分人於應到案日期前之九十一
    年三月二十六日向原處分機關提出申訴，原處分機關經函請原舉發單位台北市政
    府警察局交通警察大隊調查後，依受處分人之陳述理由及肇事原因分析研判結果
    ，認定受處分人確有前開違規行為，遂依道路交通管理處罰條例第四十五條第九
    款、第六十三條第一項第一款等規定，於九十一年二月二十六日裁處受處分人六
    百元之罰鍰，並記違規點數一點。有台北市政府警察局舉發違反道路交通管理事
    件通知單（北市警交大字第ＡＸＸ○○九八九二號）、台北市政府警察局交通警
    察大隊受理交通違規事件調查表、道路交通事故調查報告表、台北市政府警察局
    交通大隊交通事故分析研判表、台北市政府警察局交通分隊交通事故談話紀錄表
    、台北市交通事件裁決所受理民眾交通違規（肇事事件）申訴紀錄表、台北市交
    通事件裁決所違反道路交通管理事件裁決書（北市裁三字第裁二二─ＡＸＸ○○
    九八九二號）、中華民國郵政掛號郵件收件回執等件在卷可稽。
三、經查，本件原處分機關，認定被告右揭時、地駕駛上開汽車肇事之原因，係因支
    線道車未讓幹線道車先行，無非係以臺北市政府警察局信義分局九十一年五月八
    日北市警信分交字第○九一六一六二○九○○號函所檢送之「臺北市政府警察局
    信義分局交通分隊交通事故調查報告表、台北市政府警察局信義分局交通分隊交
    通事故談話紀錄表」等件，資為論據。然受處分人雖不否認於右揭時間，因駕駛
    車號ＤＯＵ—四四二號輕型機車，自台北市○○街由西往東方向行駛至交岔路口
    後，在右開地點與自南往北車號ＣＪＣ─四一六號由趙健仲所駕駛重型機車左側
    車身發生碰撞之事實，但辯稱：伊行經錦州街時，突由錦州街巷內高速衝出一輛
    機車，因驚嚇而頂上了此車，而錦州街為十二公尺道路，交通頻繁，應為主幹道
    路，而四二六巷則為支幹道路，伊並未違反交通安全云云。然查，原處分機關據
    以認定受處分人上開違規情事之肇事現場，有臺北市政府警察局交通警察大隊函
    內所附之道路交通事故調查報告表在卷足考，該調查報告表內之事故現場圖中顯
    示臺北市○○街與錦州街四二六巷，係為幹道與支道之關係甚明，依前開說明，
    自不受「左方車應讓右方車先行」規定之限制，更亦無違反上開道路交通安全規
    則肇事致人受傷之處罰規定之適用。原處分機關疏未注意及此，徒以二車行經未
    劃分幹支線道之交岔路口肇事，左方車及屬違反道路交通安全規則前開規定云云
    ，認受處分人有道路交通管理處罰條例第四十五條第九款、第六十一條第三項之
    違規行為而與裁罰，自有未洽，本件受處分人聲明異議為有理由，自應由本院將
    原處分撤銷，另諭知受處分人不罰，以資適法。
四、據上論斷，應依道路交通案件處理辦法第二十條前段，裁定如主文。
中    華    民    國      九十一      年      十二      月  三十一    日
                                      臺灣臺北地方法院交通法庭
              法  官  曾  正  龍
右正本證明與原本無異。
如不服本裁定，應於送達後五日內，向本院提出抗告狀。
                                          書記官  彭  自  青
中    華    民    國      九十一      年      十二      月  三十一    日
